# 陈老师您好，关于新租赁准则下的融资租赁税会差异问题

提问人：BBian 时间：2023-06-14 11:49:40
融资租赁下的税会差异（因为税务上还是区分经营租赁和融资租赁），税务上按租赁付款总额和初始费用为计税基础计算的租入资产计提折旧，应该会高于会计上按使用权资产账面价值为基础计提的折旧，原因是租入资产计税基础既包括会计上租入资产的入账价值，也包括承租人应支付的融资利息，而在会计上融资利息则单独计算总额，并分期摊销计入财务费用，导致账面价值小于计税基础，形成可抵扣暂时性差异。您之前回复时提到“如果该交易在税法上认可为融资租赁的（税法对融资租赁/经营租赁的判断标准基本与原租赁准则下一致），则税务和会计基本无差异，不存在需确认递延所得税的问题。只有当税法认定该租赁为经营租赁时，才会触发解释 16 号第一条规定，就租赁负债确认递延所得税资产，就使用权资产确认递延所得税负债。”请问应该如何理解？

回答人：chenyiwei
这个问题首先涉及到融资租入固定资产在税法上的计税基础如何确定。如果税务机关认为应将租赁期间内支付的利息也纳入其计税基础，则该项资产的计税基础大于账面价值，形成应纳税暂时性差异；相应长期应付款的计税基础也是大于账面价值（会计上按租赁负债计算），形成可抵扣暂时性差异。且两项暂时性差异的金额相同。在此情况下，解释 16 号第一条规定的原则同样适用，即初始确认等额的递延所得税资产和负债，后续分别随着使用权资产的折旧计提、租赁负债的利息确认和支付而逐步转回，转回的影响计入各期的“所得税费用——递延所得税费用”。

提问人：BBian 时间：2023-06-20 09:43:48
感谢陈老师的回复。《中华人民共和国企业所得税法实施条例》第五十八条规定，融资租入的固定资产，以租赁合同约定的付款总额和承租人在签订租赁合同过程中发生的相关费用为计税基础，租赁合同未约定付款总额的，以该资产的公允价值和承租人在签订租赁合同过程中的相关费用为计税基础，按照固定资产计提折旧相关规定处理。租赁合同约定的付款总额是不是可以理解为已包含租赁期间内需支付的利息，即租赁期间内需支付的利息应包含在资产的计税基础内？

回答人：chenyiwei
也可以这样理解。